臺灣高等法院刑事判決
110年度交上易字第20號
上  訴  人  臺灣新北地方檢察署檢察官
被      告  楊漢儒

上列上訴人因被告過失傷害案件，不服臺灣新北地方法院109年
度審交易字第1147號，中華民國109年12月8日第一審判決（起訴
案號：臺灣新北地方檢察署109年度偵字第22078號），提起上訴
，本院判決如下：
    主  文
上訴駁回。                                              
    事實及理由
一、經本院審理結果，認第一審以被告楊漢儒犯刑法第284條前
    段之過失傷害罪，判處拘役25日，並諭知易科罰金折算之標
    準為新臺幣1,000 元折算1日，認事用法及量刑均無不當，
    應予維持，除補充被告於本院之自白為證據外，其餘均引用
    第一審判決書記載之事實、證據及理由（如附件）。
二、檢察官上訴意旨略以：本案被告固承認過失傷害之事實，惟
    告訴人江宗岳因本件車禍，身、心遭重創，生活亦受極大影
    嚮，而被告自案發迄今，已近1年半，猶未賠償告訴人損害
    ，且無和解之誠意，其犯後態度不佳，原審僅量處拘役25日
    ，量刑容有不符罪刑相當原則之嫌。
三、按量刑輕重，屬法院得依職權自由裁量之事項，苟其量刑已
    以行為人之責任為基礎，並斟酌刑法第57條各款所列情狀，
    在法定刑度內，酌量科刑，無偏執一端，致明顯失出失入情
    形，自不得指為不當或違法（最高法院103年度台上字第291
    號、第331號判決意旨參照）；且在同一犯罪事實與情節，
    如別無其他加重或減輕之原因，下級審量定之刑，亦無過重
    或失輕之不當情形，則上級審法院對下級審法院之職權行使
    ，原則上應予尊重（最高法院85年度台上字第2446號判決意
    旨參照）。查原審已斟酌告為領有合格駕駛執照之人，於公
    用道路駕駛車輛之期間，本應時時注意並遵守道路交通安全
    規則，以維護自身及其他用路人之生命、身體或財產安全，
    竟因違規搶先左轉彎並跨越分向限制線，因而造成本件交通
    事故，並致告訴人受有傷害，實有不該，兼衡被告之素行、
    教育程度、職業、家庭經濟與生活狀況、犯後坦承犯行，態
    度勉可，然迄今未能與告訴人達成和解或成立調解，亦未取
    得告訴人之諒解等刑法第57條所列一切情狀予以量刑，並無
    濫用量刑權限，亦無判決理由不備，或其他輕重相差懸殊等
    量刑有所失出或失入之違法或失當之處。又原判決就被告迄
    未能與告訴人達成和解或成立調解，亦未取得告訴人之諒解
    等情狀均已審酌，並於量刑時詳加說明。檢察官上訴意旨認
    原審量刑過輕，有違罪刑相當原則，指摘原判決不當，係對
    原判決就刑之量定已詳予說明審酌之事項，再為爭執，其上
    訴為無理由，應予駁回。    
據上論斷，應依刑事訴訟法第373條、第368條，判決如主文。
本案經檢察官陳璿伊提起公訴，檢察官陳炎辰提起上訴，檢察官
曾鳳鈴到庭執行職務。
中　　華　　民　　國　　110 　年　　2 　　月　　23　　日
     　　　　　　 刑事第十六庭  審判長法　官  葉騰瑞
                                      法　官  莊明彰
                                      法　官  廖紋妤
以上正本證明與原本無異。
不得上訴。
                                      書記官  江珮菱
中　　華　　民　　國　　110 　年　　2 　　月　　23　　日